最　高　行　政　法　院　裁　定
　　　　　　　　　　　　　94年度裁字第01326號
上　訴　人　駿議實業有限公司
代　表　人　甲○○
訴訟代理人　丙○○
被 上訴 人　經濟部智慧財產局
代　表　人　丁○○
參　加　人　日常皮飾開發有限公司
代　表　人　乙○○
上列當事人間因商標評定事件，上訴人對於中華民國92年12月4
日臺北高等行政法院91年度訴字第3872號判決，提起上訴，本院
裁定如下：
　　主  文
上訴駁回。
上訴審訴訟費用由上訴人負擔。
　　理  由
一、按對於高等行政法院判決上訴，非以其違背法令為理由，不
    得為之，行政訴訟法第242條定有明文。是對於高等行政法
    院判決上訴，若未具體說明原判決違背何項法令、不適用或
    如何適用不當之具體情事，即非主張原判決違背法令以為上
    訴理由，其上訴不應准許。
二、本件上訴人於86年8月7日以「WISE DUCK及圖」商標，指定
    使用於當時商標法施行細則第49條第26類之鈕釦、拉鍊、扣
    條、鞋扣、壓扣、帶扣、皮包扣、腰帶扣、皮帶頭、拉鍊頭
    、皮帶扣等商品，向前經濟部中央標準局（88年1月26日改
    制為智慧財產局）申請註冊，經該局准列為註冊第827296號
    商標（下稱系爭商標），嗣參加人以系爭商標有違註冊時商
    標法第37條第6、7、12、13款之規定，對之申請評定，並檢
    具註冊第468234號「紳士鴨及圖GENTLEMAN DUCK及圖」、註
    冊第477165號、480499號「達克公爵及圖GENTLE MAN DUCK
    」及註冊第471529號「紳士鴨及圖GENTLEMAN DUCK」等商標
    （下稱據爭商標）為證據。經被上訴人審查以91年4月17日
    中台評字第900370號評定書為評定成立，系爭商標有與他人
    同一商品或類似商品相同或近似，其註冊應為無效之處分，
    上訴人不服，循序提起行政訴訟。原審以系爭商標與據爭商
    標之一即註冊第480499號「達克公爵及圖GENTLE MAN DUCK
    」相較，兩者圖樣上均以鴨頭圖為主要構圖，且頭部朝左側
    ，鴨頭形態及鴨嘴線條雷同，頸部亦均繫有領結，整體構圖
    設計予人之主要印象極相彷彿。以具有普通知識經驗之一般
    商品消費者，於購買時施以普通所用之注意，異時異地隔離
    觀察，外觀上難謂無使人產生混淆誤認之虞，應屬近似商標
    。且系爭商標與據爭商標均指定使用於鈕釦、拉鍊、扣條等
    同一或類似商品，系爭商標之註冊違反註冊時商標法第37條
    第1項第12款之規定為由，駁回上訴人原審之訴。
三、上訴意旨略以：系爭商標與據爭商標並非近似，據爭商標之
    鴨頭圖不具獨創性，不應將受保護範圍擴張至「全鴨」造型
    ，原處分並不公平客觀，為此，請廢棄原判決並撤銷訴願決
    定及原處分等語。經核上訴人提出之上訴狀所載各節，僅指
    摘被上訴人認定系爭商標之註冊應為無效之處分不當，對原
    審判決駁回其訴，並未具體指摘如何不適用法規或適用不當
    ，亦未揭示該法規之條項或其內容；復未揭示原審判決合於
    行政訴訟法第243條第2項所列各款情形之當然違背法令之事
    實，難認為已對原審判決違背法令有具體之指摘，其上訴自
    難認為合法，應予駁回。
四、依行政訴訟法第249條第1項前段、第104條、民事訴訟法第
    95條、第78條，裁定如主文。
中    華    民    國    94    年    7    月    14     日
                  第五庭審判長法  官　趙　永　康
                              法  官  胡  國  棟
                              法  官　鄭　淑　貞
                              法  官　黃　淑　玲
                              法  官　侯　東　昇
以  上  正  本  證  明  與  原  本  無  異
中    華    民    國    94    年    7    月    15     日
　　　　　　　　　　　　　　　書記官　王　褔　瀛
